【裁判字號】    97,消債更,505
【裁判日期】    971030
【裁判案由】    更生事件
【裁判全文】
臺灣臺北地方法院民事裁定           97年度消債更字第505號
聲  請  人
即  債務人  乙○○
上列當事人因消費者債務清理事件聲請更生，本院裁定如下：
    主  文
更生之聲請駁回。
聲請費用由聲請人負擔。
    理  由
一、按更生之聲請有下列情形之一者，應駁回之：一、債務人曾
    依本條例或破產法之規定而受刑之宣告；二、債務人曾經法
    院認可和解、更生或調協，因可歸責於己之事由，致未履行
    其條件；三、債務人經法院通知，無正當理由而不到場，或
    到場而不為真實之陳述，或拒絕提出關係文件或為財產變動
    狀況之報告，消費者債務清理條例第46條定有明文。又聲請
    更生或清算不合程式或不備其他要件者，法院應以裁定駁回
    之，但其情形可以補正者，法院應定期間先命補正，復為同
    條例第8條所明定。
二、查本件債務人向本院聲請更生，主張：曾向最大債權金融機
    構請求共同協商債務清償方案，雖協商成立，但因心臟病開
    刀而有不可歸責於己致履行顯有重大困難之事由等語。
三、惟查：聲請人聲請更生，漏未提出如附件所示之說明及文件
    到院，前經本院於民國97年7月24日以北院隆民火消97年度
    消債更字第505號通知命聲請人於通知送達翌日起5日內補正
    ，該通知已於97年7月30日寄存於聲請人住所地派出所，有
    該送達證書在卷足稽，聲請人逾期迄今仍未補正，且就此部
    分未作任何說明，有消費者債務清理條例第46條第3款所定
    情形，依上說明，自應駁回其更生之聲請，爰裁定如主文。
中    華    民    國    97    年    10     月    30   日
                    民事第三庭  法 官   孫正華
以上正本係照原本作成
如對本裁定抗告，須於裁定送達後10日之不變期間內，向本院提
出抗告狀，並繳納抗告費新臺幣1,000元
中    華    民    國    97    年    10     月    30   日
                              書記官  林秀娥
附件：
一、聲請人是否委任代理人甲○○? 若是，請補具代理甲○○之
    委任狀。
二、聲請人於95年度與金融機構成立一致性協商之證明文件（須
    有當事人之簽名或蓋章）。又請表明當時成立協商之背景及
    動機、無法履行協商內容之時點，並提出按期繳款之證明文
    件。而聲請人協商後、毀諾前之還款經濟來源為何? 若為他
    人資助，請表明該他人與聲請人之關係，及該他人之聯絡方
    式。
三、請按遞狀須知，填載債權人清冊、財產及收入狀況說明書（
    除相關證明文件外，務必附上聯合徵信中心資料、94至96年
    度之國稅局財稅中心之財產及所得資料）。
四、聲請人及受扶養人之全戶戶籍謄本（記事欄省略），及丙○
    ○、丁○○95至96年財產所得清單。
五、聲請人之現有收入（包含本薪、獎金、津貼、補貼、福利及
    其他收入）為何? 並提出薪資存款帳戶存摺影本（自94年迄
    今）
六、聲請人有無勞健保費用之支出?提出勞工保險投保明細。
七、聲請人所稱之因病無法順利履行一致性協商乙節，請提出94
    年度至今就診費用之支出明細，並配合聲請人之就業狀態及
    收入、支出情形，加以說明。


司法院資訊處製作；財團法人民間司法改革基金會備份。
